【裁判字號】    99,交上易,139
【裁判日期】    991228
【裁判案由】    過失傷害
【裁判全文】
臺灣高等法院高雄分院刑事判決       99年度交上易字第139號
上  訴  人  臺灣高雄地方法院檢察署檢察官
被      告  吳俊緯
上列上訴人因過失傷害案件，不服臺灣高雄地方法院99年度審交
易字第687 號中華民國99年11月9 日第一審判決（起訴案號：臺
灣高雄地方法院檢察署99年度調偵字第630 號），提起上訴，本
院判決如下：
     主  文
上訴駁回。
     理  由
一、按上訴書狀應敘述具體理由；又第二審法院認為上訴書狀未
    敘述理由或上訴有刑事訴訟法第362 條前段之情形者，應以
    判決駁回之，同法第361 條第2 項、第367 條前段定有明文
    。
二、檢察官上訴意旨略以：被告吳俊緯因駕車過失致告訴人受有
    右腳第5 趾開放性骨折、右下肢多處撕裂傷、左手挫傷、第
    二指撕裂傷等傷害，告訴人損害非輕，被告吳俊緯復未與告
    訴人達成和解，原判決量處被告吳俊緯拘役40日，顯屬過輕
    。
三、經查，原判決以被告吳俊緯過失傷害之事實，業據證人即告
    訴人張李麗香證述在卷，並有交通警察隊仁武分隊道路交通
    事故談話紀錄表、道路交通事故現場圖、道路交通事故調查
    報告表(一)、(二)、現場照片8 張、財團法人義大醫院98年7 月
    15日診斷證明書、臺灣省高屏澎區車輛行車事故鑑定委員鑑
    定意見書、臺灣省車輛行車事故覆議鑑定委員會函等證據在
    卷可稽，又被告吳俊緯亦坦承不諱，原審乃認被告吳俊緯犯
    行事證明確；再審酌被告吳俊緯騎乘機車疏未注意交通安全
    ，而與告訴人張李麗香發生車禍，造成張李麗香受有傷害，
    且迄未與告訴人達成和解，惟念及被告吳俊緯坦承犯行，且
    本件並非故意所犯，惡性較輕，且被告吳俊緯素行良好，查
    無前科，末考量被告吳俊緯之智識程度為大學畢業，現從事
    營造廠監工，每月收入約新臺幣2 萬元等一切情狀，量處拘
    役40日，並諭知易科罰金之折算標準。原判決認事用法，核
    無不合，量刑亦屬允當。檢察官上訴意旨仍以被告吳俊緯復
    未與告訴人達成和解，指摘原判決量刑過輕，為無理由，應
    予駁回。此外，檢察官並未依據卷內既有訴訟資料或提出新
    事證，指摘或表明原審判決有何採證認事、用法或量刑等足
    以影響判決本旨之不當或違法，而構成應予撤銷之具體理由
    （例如：依憑證據法則具體指出所採證據何以不具證據能力
    ，或依憑卷證資料，明確指出所為證據證明力之判斷如何違
    背經驗、論理法則），其上訴即不合法律上之程式。再上訴
    不合法律上之程式之情形，依刑事訴訟法第367 條但書規定
    ：「但其情形可以補正而未經原審法院命其補正者，審判長
    應定期間先命補正。」，係指上訴書狀未敘述理由，原審未
    命補提理由書狀，審判長即應定期間先命補正。被告提起上
    訴時，上訴書狀如已載理由者，即無審判長應定期間先命補
    正之適用。從而，檢察官之上訴書狀未敘述具體理由，且於
    上訴期間屆滿（即99年12月6 日）後之20日內（即99年12月
    26日以前），亦未補提上訴具體理由，依上開規定，顯屬違
    背法律上之程式，應由本院依同法第367 條前段、第372 條
    不經言詞辯論判決如主文。
中    華    民    國    99    年    12    月    28    日
                    刑事第八庭  審判長法  官 洪兆隆
                                      法  官 張盛喜
                                      法  官 郭玫利
以上正本證明與原本無異。
本判決不得上訴。
中    華    民    國    99    年    12    月    28    日
                                      書記官 梁美姿

司法院資訊處製作；財團法人民間司法改革基金會備份。
